R 72 Stahlhelm, Bund der Frontsoldaten
Bundesarchiv
- R 72 Stahlhelm, Bund der Frontsoldaten e.V., 1918-1939 (1946-1956); R 72
  - Schriftverkehr der Bundesführung, 1
    - Politik, 1.2
      - Militär- und Innenpolitik, 1.2.2
        - Juristische Angelegenheiten.- Allgemeiner Schriftwechsel des Rechtsberaters des Bundesamts, Dr. Everling, Juni 1931 - Feb. 1933; R 72/290; 61 Sta 1/290; Enthält v.a.: Presseberichtigungen Einladungen zu Versammlungen der Landesverbände als Redner Enthält u.a.: Strafvollstreckung gegen Angehörige der "Landvolkbewegung" Politische Brandstiftungen Streitfall des Stahlhelmmitgliedes Kruse, Burg/Fehmarn, mit NS-Führern Übersicht über Ministerpensionen Reden des Zentrumsabgeordneten Schmeltzer zur Inflation.- Schriftwechsel mit dem Reichsbankpräsidenten Dr. Hjalmar Schacht
        - Wahlen, 1926-1933
          - Allgemeines, Okt. 1926 - Juni 1932; R 72/291; 61 Sta 1/291; Enthält v.a.: Politische Stimmung.- Berichte der Landesverbände Wahlergebnisse und Wahlerfahrungen, v.a. bei der Reichspräsidentenwahl vom 14. Sept. 1930 Enthält u.a.: Aktivitäten der Landesverbände während der Reichspräsidentenwahl 1932.- Rundschreiben Nr. 71 des 1. Bundesführers, 15. März 1932 Stahlhelm-Bundesamt.- Zusammengefasster Bericht über die Meldungen der Landesverbände zum Rundschreiben Nr. 71, 30. Juni 1932 Landtagswahlen im Deutschen Reich im Apr. 1932, v.a. Preußen, Anhalt und Württemberg.- Kandidatur von Stahlhelm-Mitgliedern auf Listen der DNVP; Bundesamt Magdeburg und Berlin
          - Reichstagswahlen im Sept. 1930, im März und Nov. 1932, Juli 1930 - Nov. 1932; R 72/292; 61 Sta 1/292; Enthält v.a.: Kandidatur von Stahlhelm-Mitgliedern, insbesondere auf Listen der DNVP Störung von Wahlversammlungen der Konservativen Volkspartei im Landesverband Westmark durch den Stahlhelm Enthält u.a.: "Stahlhelm und Wahlkampf" sowie "Wahlrecht bedeutet Wahlpflicht" von Franz v. Stephani Stahlhelm-Bundesamt.- Presseschau zur Wahl, März 1932 Gau Pfalz.- Stimmungsbericht, 16. Nov. 1932 Enthält auch: Flugblätter und Plakate der Konservativen Volkspartei, DNVP und NSDAP "Unsere Partei" (DNVP), Sondernummer, 22. Aug. 1930; 2. Sept. 1930; Bundesamt Berlin
          - Reichstagswahl im März 1933, Feb. - März 1933; R 72/293; 61 Sta 1/293; Enthält v.a.: Rundschreiben der Propaganda-Abteilung Aufrufe der "Kampffront Schwarz-Weiß-Rot"; Bundesamt Berlin
          - Reichspräsidentenwahl 1932, 1930-1932
            - Reichspräsidentenwahl 1932, Dez. 1930 - Nov. 1931; R 72/294; 61 Sta 1/294; 1; Enthält v.a.: Kandidaturfragen und politische Bedeutung der Reichspräsidentenwahl; Bundesamt Berlin
            - Reichspräsidentenwahl 1932, Jan. - Juni 1932; R 72/295; 61 Sta 1/295; 2; Enthält v.a.: Wahlvorbereitung Kandidaturfragen Enthält u.a.: Landesamt Ostpreußen.- Zusammenarbeit mit der DNVP beim 1. Wahlgang Kandidatur des Reichspräsidenten v. Hindenburg.- Denkschrift von Dr. Seifert, Köslin, 19. Jan. 1932 Rede von Theodor Duesterberg; Bundesamt Berlin
            - Reichspräsidentenwahl 1932, Jan. - Juli 1932; R 72/296; 61 Sta 1/296; 3; Enthält v.a.: Wahlvorbereitung Kandidaturfragen Wahlbündnis mit der DNVP für die Reichspräsidenten- und preußischen Landtagswahlen Enthält u.a.: Flugblätter des Stahlhelm zur Kandidatur Duesterbergs Vorbereitungen zu einer Vortragsreise Duesterbergs vom 27. Feb. - 12. März 1932 Aufruf von Carl Eduard Herzog von Sachsen-Coburg und Gotha zur Wahl Hitlers beim 2. Wahlgang Stellung des Kyffhäuserbundes zur Kandidatur Hindenburgs; Bundesamt Berlin
            - Reichspräsidentenwahl 1932, Feb. - Juni 1932; R 72/298; 61 Sta 1/298; 4; Enthält v.a.: Verlauf und Ergebnis der Wahl.- Berichte der Landesverbände Flugblätter Enthält u.a.: Deklaration des Zentralkomitees der KPD; Bundesamt Berlin
            - Reichspräsidentenwahl 1932, Feb. - Juni 1932; R 72/299; 61 Sta 1/299; 5; Enthält v.a.: Propaganda Flugblätter zur Kandidatur Duesterbergs Enthält u.a.: "Betrachtungen über die Stahlhelmpropaganda zur Reichspräsidentenwahl"; Bundesamt Berlin
            - Reichspräsidentenwahl 1932, März - Apr. 1932; R 72/297; 61 Sta 1/297; 6; Enthält v.a.: Stellungnahme zum 1. und 2. Wahlgang Stellung des Stahlhelm zu den verschiedenen Kandidaturen; Bundesamt Berlin
        - Volksbegehren.- Allgemeines, Sept. 1928 - Nov. 1930; R 72/300; 61 Sta 1/300; Enthält v.a.: Vorbereitung von Volksbegehren zur Änderung der Reichsverfassung, gegen den Youngplan und für die Auflösung des Preußischen Landtags; Bundesamt Magdeburg und Berlin
        - Volksbegehren und Volksentscheid über die Auflösung des Preußischen Landtages.- Vorbereitungen und Propaganda, Jan. 1931 - Apr. 1932; R 72/301; 61 Sta 1/301; Enthält u.a.: Sitzung der Propaganda- und Pressewarte und der Staffelführer in Berlin, 15. Feb. 1931 Besprechung der Stahlhelm-Bundesführer mit Adolf Hitler und Alfred Hugenberg Stellung der NSDAP zum Volksbegehren.- Schreiben der Kanzlei von Adolf Hitler, 13. März 1931 Ergebnis des Volksbegehrens und Vorbereitung des Volksentscheides "Weltrundschreiben über die gesellschaftliche Ordnung, ihre Wiederherstellung und ihre Vollendung nach dem Heilsplan der Frohbotschaft" von Papst Pius XI., Berlin 1931 "Parole Preußen!" von L. Steuer Propaganda-Flugblätter des Stahlhelm und der NSDAP; Bundesamt Berlin
      - Kulturpolitik, 1.2.3
        - Allgemeine kulturpolitische Fragen, 1928-1933
          - Allgemeine kulturpolitische Fragen, Dez. 1928 - Aug. 1933; R 72/302; 61 Sta 1/302; 1; Enthält v.a.: Stellung des Stahlhelm zu Schulfragen Bildung von "Arbeitsgemeinschaften der Lehrer" in den Landesverbänden 3. Reichstagung der Lehrer in Dresden am 7. und 8. Okt. 1931 Unterstützung der Werbung für "Jambo, Koloniale Monatsschrift für Schule und Familie" Wegweiser für die "Arbeitsgemeinschaft der Lehrer im Stahlhelm".- Stellungnahme der Landesverbände Tagungen des Kulturpolitischen Ausschusses des Stahlhelm "Deutsche Oberrealschule Mexiko".- Besetzung von Lehrstellen durch Stahlhelmmitglieder Enthält u.a.: Geschichte der Arbeitsgemeinschaft der Lehrer im Stahlhelm Kommunistische Literatur und kommunistischer Literaturvertrieb 2. Sitzung des Bildungshofes am 11. Feb. 1932; Arbeitsgemeinschaft der Lehrer im Stahlhelm; Kulturpolitischer Ausschuß
          - Allgemeine kulturpolitische Fragen, Nov. 1929 - Nov. 1933; R 72/304; 61 Sta 1/304; 2; Enthält u.a.: Kulturpolitischer Ausschuss.- Sitzungsprotokolle Reichslehrertagungen Gleichschaltung der Lehrerverbände 1933 Urlaubserteilung zum Reichsfrontsoldatentag im Sept. 1932 4. Reichstagung der Lehrer im Stahlhelm vom 18. - 19. Mai 1932 in Potsdam Beabsichtigter Abbau der Windhuker Oberrealschule zu Gunsten der Swakopmunder Regierungsschule Kulturpolitische Abteilung des Landesverbandes Ostpreußen.- Jahresbericht für 1931 "Die deutsche Bühne in der Nachkriegszeit" von Rudolf Roessler "Deutsches Volksgebet in den Tagen der gegenwärtigen Schmach und Not" Vorgeschichte des Kulturpolitischen Ausschusses; Arbeitsgemeinschaft der Lehrer im Stahlhelm; Kulturpolitischer Ausschuß
          - Allgemeine kulturpolitische Fragen, Jan. 1931 - Aug. 1933; R 72/303; 61 Sta 1/303; 3; Enthält v.a.: Stellung zum Katholikenausschuss Religionsunterricht in den Schulen Berufungen in den Kulturpolitischen Ausschuss Herausgabe einer Funkzeitschrift "Der Stahlhelmsender" Evangelische Kirchenwahlen 1932 in Schlesien "Beziehungen der katholischen und evangelischen Bekenntnisse zueinander und die Möglichkeit einer politischen Zusammenarbeit" von Siebert Kirche und nationale Bewegung.- Verhandlungen zwischen der Kirchenleitung der Provinz Sachsen und dem Landesverband Mitteldeutschland in Halle am 14. Jan. 1932; Arbeitsgemeinschaft der Lehrer im Stahlhelm; Kulturpolitischer Ausschuß
        - Kulturprogramm des Stahlhelm, Jan. 1929 - Mai 1932; R 72/305; 61 Sta 1/305; Enthält v.a.: Kulturpolitischer Ausschuss und "Arbeitsgemeinschaft der Lehrer im Stahlhelm" (Rundschreiben) Kulturpolitische Arbeit und Kulturprogramm des Bundes Enthält u.a.: "Richtlinien für die kulturpolitische Arbeit" von Petri "Kulturarbeit im Stahlhelm" von Detmar, Landeskulturwart von Bayern Richtlinien für die kulturpolitische Arbeit im Landesverband Mitteldeutschland "Wegweiser für die Arbeitsgemeinschaft der Lehrer im Stahlhelm" und "Stahlhelm und deutsche Kultur" von Karl Adamek "Die Stahlhelmgebote" "Kulturpolitisches Manifest des Stahlhelm", Jan. 1929; Bundesamt Berlin
        - Verhältnis zur Kirche, 1928-1933
          - Evangelische Kirche, Dez. 1928 - Dez. 1932; R 72/306; 61 Sta 1/306; Enthält v.a.: "Christlich-Deutsche Bewegung".- Schriftwechsel mit Pfarrern und Stahlhelmmitgliedern über deren Ziele und Unterstützung durch den Stahlhelm Evangelische Kirchenwahlen 1932 Konkordat zwischen dem preußischen Staat und der katholischen Kirche Staatsvertrag mit der evangelischen Kirche Veranstaltungen der "Christlich-Deutschen Bewegung", des "Kirchlich-sozialen Bundes" und des "Bundes für deutsche Kirche" in Dresden Enthält u.a.: "Richtlinien der Christlich-Deutschen Bewegung" "Die Verfassung der evangelischen Kirche der altpreußischen Union" von v. Grolmann, Landgerichtspräsident i.R., Halle "Kampfbund für Volk und Kirche".- Aufruf zu den preußischen Kirchenwahlen 1932 Tagung des "Verbandes der Patrone evangelischer Kirchen Deutschlands e.V." am 7. Feb. 1931 in Berlin "Arbeitsgemeinschaft evangelisch-deutscher Pfarrer".- Mitgliederliste "Staat und Kirche".- Schreiben des Landesverbandsführers von Schlesien, v. Marklowski, an Generalsuperintendent D. Dibelius, Berlin Verhalten der evangelischen Kirchenbehörden anlässlich der Verfassungsfeier 1929.- Schriftwechsel mit dem "Nationalverband Deutscher Offiziere" "Stellung der Kirche zu den Vaterländischen Verbänden" von W. Burghard, Magdeburg; Bundesamt Berlin
          - Katholische Kirche, Dez. 1930 - Apr. 1933; R 72/307; 61 Sta 1/307; Enthält v.a.: Stellung zum Stahlhelm Verhalten von katholischen Geistlichen bei Beerdigungen von Stahlhelmmitgliedern in Schlesien Stellung des "Zentrums" zum Volksentscheid zur Auflösung des preußischen Landtages Gründung eines Katholikenausschusses im Stahlhelm "Arbeitsgemeinschaft Katholischer Deutscher".- Tätigkeit Enthält u.a.: "Worte zum Bekenntnisfrieden" von Jos. Siebert, Magdeburg "Der nationale Gedanke im Lichte des Christentums" von Ludger Born, 1932 "Die Schuld des Zentrums" von Ferdinand Freiherr v. Fürstenberg, ca. 1932 Richtlinien der Fuldaer Bischofskonferenz vom 5. Aug. "Katholische Soziale Nationalpartei Deutschlands".- Gründungsaufruf, 15. Okt. 1931 Enthält auch: "Deutscher Katholik, aufgemerkt!".- Flugblatt des Stahlhelm zum Volksbegehren zur Auflösung des Preußischen Landtags
      - Wirtschaft und Arbeit, 1.2.4
        - Stahlhelm-Wirtschaftsrat, Jan. 1931 - Okt. 1932; R 72/308; 61 Sta 1/308; Enthält v.a.: Bildung des Wirtschaftsrates Sitzungen Wirtschaftspolitische Haltung des Stahlhelm; Bundesamt Berlin
        - "Organischer" Staats- und Wirtschaftsaufbau, Feb. 1930 - März 1933; R 72/309; 61 Sta 1/309; Enthält u.a.: Schaffung eines Dezernats für berufsständische Wirtschaftsreform im Reichsarbeitsministerium "Bund für organischen Staats- und Wirtschaftsaufbau" (Bostwi).- Gründung und Tätigkeit Schulungskurse des Bundes "Der Stahlhelm als staatsaufbauende Organisation" "Stahlhelm und organischer Staat" von Dr. Friedrich Everling, M.d.R, ca. 1930 Überschneidung der Ziele des "Bundes für Nationalwirtschaft und Werksgemeinschaft" mit denen des Bostwi "Organischer Umbau der Wirtschaft" von Major a.D. Dr. Vorwerck, Sonderdruck aus: "Berliner Börsenzeitung", Nr. 277, 16. Juni 1932 "Selbstverantwortung, nicht Bevormundung" von Karl Halbig, 1. Vorsitzender der Stahlhelm-Selbsthilfe, Sonderdruck aus: "Befreiung und Aufstieg", Nr. 1, Nov. 1932 "Bemerkungen zum organischen Staatsgedanken" von Heinz Brauweiler, Sonderdruck aus: "Der Ring", Heft 31, 3. Aug. 1930; Bundesamt Berlin
        - Arbeitsdienst, 1926-1934
          - Arbeitsdienst, Feb. - Juli 1926; R 72/310; 61 Sta 1/310; 1; Enthält: Vorschläge und Skizzen von Stahlhelmmitgliedern für eine Arbeitsdienstpflicht; Bundesamt Magdeburg
          - Arbeitsdienst, Juli 1929 - Juli 1932; R 72/312; 61 Sta 1/312; 2; Enthält v.a.: Rundschreiben des Bundesamtes und der "Bundesstelle für den freiwilligen Arbeitsdienst" Organisation und Tätigkeit Enthält u.a.: Freiwilliger Arbeitsdienst.- Unterredung zwischen dem Oberbürgermeister von Leipzig, Goerdeler, und dem Bundeskanzler des Stahlhelm, Wagner, 2. Juni 1932 "Sinn und Gestaltung der allgemeinen Arbeitsdienstpflicht" von Constantin Hierl "Leitsätze für ein Arbeitsbeschaffungsprogramm zur Behebung der Arbeitslosigkeit" vom "Verband der Preußischen Landgemeinden" Arbeitsbeschaffung und Kreditanweisung.- Vorschläge des Deutschnationalen Handlungsgehilfenverbandes; Bundesamt Berlin
          - Arbeitsdienst, Mai 1931 - März 1933; R 72/311; 61 Sta 1/311; 3; Enthält v.a.: Rundschreiben der "Bundesstelle für den freiwilligen Arbeitsdienst" und der Landesverbände Organisierung von Arbeitslagern Enthält u.a.: Sitzung der Mitglieder der "Bundesstelle für den freiwilligen Arbeitsdienst" im Bundesamt Berlin am 5. Aug. 1932 Merkblatt für Bewerber zum Arbeitsdienst Reichszentrale für Heimatdienst.- "Richtlinie Nr. 230: Der deutsche Arbeitsdienst", Aug. 1932; Bundesamt Magdeburg
          - Arbeitsdienst, Okt. 1931 - Aug. 1932; R 72/326; 61 Sta 1/326; 4; Enthält v.a.: Stahlhelm-Arbeitsdienstlager Klein-Belitz und andere Stahlhelm-Arbeitsdienst-Vorhaben in Mecklenburg Enthält u.a.: Anweisungen der KPD für die Tätigkeit in den Arbeitsdienstlagern.- Rundschreiben des Stahlhelm-Bundesamtes, 10. Aug. 1932; Landesverband Mecklenburg
          - Arbeitsdienst, Apr. 1932 - Juli 1933; R 72/333; 61 Sta 1/333; 5; Enthält v.a.: Gaubeschlüsse Dienstpläne und Monatsbefehle der Ortsgruppen; Gau Hamburg, Kreis III
          - Arbeitsdienst, Aug. - Okt. 1932; R 72/327; 61 Sta 1/327; 6; Enthält v.a.: Organisation und Tätigkeit Arbeitsvorhaben (Berichte) Versicherungsfragen Enthält u.a.: Notwendigkeit einiger Sofortmaßnahmen im Freiwilligen Arbeitsdienst.- Denkschrift des Landesverbandes Niedersachsen Tagung der Landesreferenten für den Freiwilligen Arbeitsdienst beim Bundesamt am 22. Okt. 1932; Landesverband Mecklenburg
          - Arbeitsdienst, Aug. 1932 - Juli 1933; R 72/313; 61 Sta 1/313; 7; Enthält v.a.: Rundschreiben des Bundesamtes und der "Bundesstelle für den freiwilligen Arbeitsdienst" Arbeitsdienst in der neutralen Zone (Landesverband Westmark); Bundesamt Magdeburg
          - Arbeitsdienst, Aug. 1932 - Aug. 1934; R 72/330; 61 Sta 1/330; 8; Enthält u.a.: Bilanz der Stahlhelm-Arbeitsdienst-Abwicklung in Mecklenburg zum 30. Sept. 1933 Nachweisung der am 1. Juni 1933 vorhandenen Vermögenswerte und Schulden der Lager Aufstellung der Arbeitsdienstlager des Stahlhelm nach dem Stand vom 1. Mai 1933 "Freiwillige Meldung zum Werkhalbjahr 1933" Merkblatt für Abiturienten, 28. Jan. 1933; Landesverband Mecklenburg
          - Arbeitsdienst, Okt. 1932 - Jan. 1933; R 72/328; 61 Sta 1/328; 9; Enthält v.a.: Rundschreiben Organisation und Tätigkeit Arbeitsvorhaben (Berichte) Versicherungsfragen; Landesverband Mecklenburg
          - Arbeitsdienst, Nov. 1932 - Okt. 1933; R 72/331; 61 Sta 1/331; 10; Enthält v.a.: Durchführung von Arbeitsdienst-Vorhaben in Mecklenburg Auswahl und Verpflichtung von Führern; Landesverband Mecklenburg
          - Arbeitsdienst, Feb. - Juni 1933; R 72/329; 61 Sta 1/329; 11; Enthält v.a.: Rundschreiben Organisation und Tätigkeit Arbeitsvorhaben (Berichte) Versicherungsfragen Vermögensabwicklung der Stahlhelm-Arbeitsdienstlager Abrechnung mit den Trägern der Arbeitsvorhaben; Landesverband Mecklenburg
          - Arbeitsdienst, März - Dez. 1933; R 72/332; 61 Sta 1/332; 12; Enthält v.a.: Abschlussberichte und Rechnungen; Landesverband Hannover
        - Arbeitsdienst.- Korrespondenz mit Landesverbänden, Organisationen und Privatpersonen, 1930-1934
          - A - K, Mai 1931 - Juli 1932; R 72/314; 61 Sta 1/314; 1; Enthält v.a.: Stellung des Stahlhelm zum freiwilligen Arbeitsdienst und zur Arbeitsdienstpflicht Erfahrungen im freiwilligen Arbeitsdienst; Bundesamt Berlin
          - A - O, Dez. 1931 - Okt. 1932; R 72/316; 61 Sta 1/316; 2; Enthält v.a.: Organisation des freiwilligen Arbeitsdienstes Schulungslager Materialbeschaffung für Arbeitslager Enthält u.a.: "Gedanken über die weitere Entwicklung des freiwilligen Arbeitsdienstes in der Nordmark" von O. Schlichting, Kiel; Bundesamt Berlin
          - A - O, Okt. - Dez. 1932; R 72/318; 61 Sta 1/318; 3; Enthält u.a.: Werbung für den Arbeitsdienst Verhältnis des Stahlhelm zum "Reichsbund für Arbeitsbeschaffung" Besichtigung von Arbeitsdienstlagern Vorschläge zur Umgestaltung des Arbeitsdienstes "Gedanken zur Verbesserung der Landeskultur und Arbeitsbeschaffung" von Dr. A.R. Görg, Regierungs- und Kulturrat in Hersfeld "Heimatwerk Württemberg e.V.".- Satzungen Verhältnis des freiwilligen Arbeitsdienstes des Stahlhelm zum Landesarbeitsdienst der NSDAP in Thüringen
          - A - Z, Apr. 1930 - Dez. 1931; R 72/320; 61 Sta 1/320; 4; Enthält u.a.: "Grundlagen des Deutschen Arbeitsdienstjahres" von Karl Schöpke, Sonderdruck aus: "Deutschlands Erneuerung", 1930 "Neues Geld! Neue Arbeit! Neues Brot!" von Hugo Pieper, Ausschussmitglied der "Reichsarbeitsgemeinschaft für deutsche Arbeitsdienstpflicht", 1931 "Denkschrift zur Frage einer Arbeitsdienstpflicht der Jugendlichen" vom Landesverband Baden-Württemberg, 10. März 1931 "Arbeitsdienstpflicht" von Syndikus Dr. Wilhelm Brose, 1930 "Das Jahr deutscher Arbeitsdienstpflicht als Motor für Arbeit und Brot" von Oberstleutnant a.D. M. Winkelmann, 1931 "Das Arbeitslosenproblem" von P.G. Hoffmann, Juni 1931 "Arbeit für alle durch Heimatdienst"; Bundesamt Berlin
          - A - Z, Dez. 1931 - Feb. 1933; R 72/321; 61 Sta 1/321; 5; Enthält u.a.: "Reichsgesetz über den deutschen Arbeitsdienst" (Entwurf) "Sinn und Gestaltung der allgemeinen Arbeitsdienstpflicht" von Oberst a.D. Constantin Hierl
          - M - Z, Juli 1931 - Juli 1932; R 72/315; 61 Sta 1/315; 6; Enthält u.a.: Entwurf einer Verordnung über die Förderung des freiwilligen Arbeitsdienstes; Bundesamt Berlin
          - P - Z, Dez. 1931 - Okt. 1932; R 72/317; 61 Sta 1/317; 7; Enthält u.a.: "Träger des Dienstes und Zulassung zum freiwilligen Arbeitsdienst" von Dr. Syrup, Reichskommissar für den freiwilligen Arbeitsdienst Verordnung über den freiwilligen Arbeitsdienst vom 16. Juli 1932 "Zusammenstellung von Erfahrungen im Arbeitsdienst und daraus abgeleitete Vorschläge" "Arbeitsgemeinschaft zur Förderung von Arbeiten im freiwilligen Arbeitsdienst e.V." Berlin.- Satzungen "Das Landwerk Bund für Lehrsiedlungen als Versuchsstätte für den Freiwilligen und Pflicht-Arbeitsdienst" von Karl Schöpke; Bundesamt Berlin
          - P - Z, Nov. - Dez. 1932; R 72/319; 61 Sta 1/319; 8; Enthält u.a.: "Zur politischen Lage am 9. Nov. 1932" von der "Politischen Arbeitsstelle", Berlin Merkblätter für den freiwilligen Arbeitsdienst "Technische Beratungsstelle für den freiwilligen Arbeitsdienst e.V.".- Satzungen
          - Reformvorschläge, Dez. 1931 - Juni 1933; R 72/322; 61 Sta 1/322; 9; Enthält u.a.: Freiwillige Arbeitsdienstlager des Stahlhelm.- Statistische Erhebungen "Reichsnotdienst. Vorschläge zur Umwandlung des freiwilligen Arbeitsdienstes" von Hermann Maaß, Geschäftsführer des RDJ Vorschläge aus der jungen Generation zum freiwilligen Arbeitsdienst; Bundesamt Berlin
          - Organisation und Einsatz von Stahlhelm-Kolonnen (Arbeitsgemeinschaften) für die Landarbeit, Jan. 1931 - Mai 1932; R 72/323; 61 Sta 1/323; 10; Enthält u.a.: Beschaffung von einheimischen Saisonarbeitern.- Rundschreiben des "Reichsverbandes der deutschen land- und forstwirtschaftlichen Arbeitgebervereinigungen"; Bundesamt Berlin
          - Werkhalbjahr für Abiturienten und Studenten.- Vorschläge zur Einführung, Jan. - Juni 1933; R 72/324; 61 Sta 1/324; 11; Bundesamt Berlin
          - Statistik, Jan. 1932 - Okt. 1933; R 72/325; 61 Sta 1/325; 12; Enthält u.a.: Reichsleitung des Arbeitsdienstes, Okt. 1933 Enthält auch: Stellenbesetzung im Arbeitsdienst.- Listen von Stahlhelmmitgliedern, 1933 Aufstellung der Stahlhelm-Arbeitsdienstlager vom Nov. 1932 - Juni 1933; Bundesamt Magdeburg und Berlin
          - Freiwilliger Arbeitsdienst im Kreis Landeshut, Schlesien.- Schriftwechsel mit der Forstabteilung der Landwirtschaftskammer Niederschlesien, 1933-1934; R 72/2319; R 72/16; 13
  - Druckschriften, 2
    - Allgemeines, 2.1
      - Politik und Organisation, 1925-1935
        - Politik und Organisation, 1925-1934; R 72/336; 61 Sta 1/336; 1; Enthält: "Wille und Wehr".- Führer durch die Stahlhelm-Ausstellung in Bremen vom 1. Juli - 1. Aug. 1932 "Die Bundestracht des NS-Deutschen Frontkämpferbundes (Stahlhelm)", Juli 1934 "Dienstanweisung für den ärztlichen Dienst im NSDFB (Stahlhelm)", Jan. 1935 Stahlhelm-Verlag, Magdeburg.- "Der Deutsche Bücherfreund", Nr. 7, Okt. 1925; Nr. 8, Nov. 1925 "Wegweiser für die Arbeitsgemeinschaft der Lehrer im Stahlhelm", 1930 "Richtlinien der Stahlhelm-Studenten-Arbeit", o.Dat. "Ein Lehrplan für Wehrwissenschaften und seine Begründung" und "Denkschrift betreffend Errichtung von Lehrstühlen für Wehrwissenschaft" von Dr. Paul Wiel, 1932 "Acht Schulungsvorträge für den Stahlhelm" von Wilhelm Kleinau, ca. 1933 "Allgemeine Richtlinien für das Schulungs- und Vortragswesen im Nationalsozialistischen Deutschen Frontkämpferbund (Stahlhelm)", 1934
        - Politik und Organisation, Jan. 1926 - Jan. 1932; R 72/334; 61 Sta 1/334; 2; Enthält: "Der Stahlhelm, was er ist und was er will" Stellenvermittlungs-, Versicherungs- und Musik-Dienstvorschrift zum Führerhandbuch, Jan. 1926 "Der Jungstahlhelm" "Dienstanweisung für den ärztlichen Dienst im NSDFB (Stahlhelm)" Musikordnung, Okt. 1929 Gelöbnis des NSDFB (Stahlhelm) "Der Werdegang des Stahlhelm" "Stahlhelm und Landwirtschaft" "Bund Königin Luise" "Nationalklub von 1919 e.V. Hamburg".- "Stahlhelm-Politik", Nr. 3, 1931 "Die Arbeit des Ortsgruppenführers für das Volksbegehren" "Die soziale Sendung des Stahlhelm" "Der Kampf um Preußen", "Ostpolitik", "Landvolkidee und Landvolkbewegung in Preußen", "Stahlhelm und Politik", "Student, Politik und Stahlhelmbewegung" und "Stahlhelmgeist und Staatsgeist" von Eduard Stadtler, 1928 - 1929 Korrespondenz Nordmark.- "Deutsche Merkhefte", Apr. - Sept. 1930, Nov. - Dez. 1930 Landesverband Baden.- "Stahlhelm-Führerspiegel", 1934 Stahlhelm-Auslandsfibel